臺灣臺北地方法院交通事件裁定　　　　100年度交聲字第228號
原處分機關　臺北市交通事件裁決所
異　議　人　黃建達
即受處分人
上列異議人因違反道路交通管理處罰條例案件，對於臺北市交通
事件裁決所中華民國100 年2 月23日所為之處分（北市裁罰字第
裁22-AEZ213660號），聲明異議，本院裁定如下：
    主  文
異議駁回。
    理  由
一、原處分意旨以：異議人即受處分人黃建達（原名黃鵬濬）於
    民國100 年2 月23日3 時6 分許，駕駛車牌號碼905-BRC 號
    重型機車行經臺北市市○○道○ 段、復興南路1 段時，為臺
    北市政府警察局松山分局員警攔停，測得異議人吐氣酒精酒
    精濃度達每公升0.41毫克，經原處分機關即臺北市交通事件
    裁決所依道路交通管理處罰條例第35條第1 項第1 款規定，
    裁處罰鍰新臺幣（下同）3 萬元，吊扣駕駛執照12個月，並
    應參加道路交通安全講習等語。
二、聲明異議意旨以：
  (一)按行政程序法第7 條行政行為，應依下列原則為之：一、採
    取之方法應有助於目的之達成。二、有多種同樣能達成目的
    之方法時，應選擇對人民權益損害最少者。三、採取之方法
    所造成之損害不得與欲達成目的之利益顯失均衡。按酒醉非
    人力所能判斷，遂才依賴酒測機器以為衡量就酒精濃度有無
    超過標準值之機器，故酒測係為能正當公平的判斷出受測人
    有無超出酒測值而駕駛人未能達安全駕駛之目的。
  (二)警察機關違反行政行為原則：異議人於100 年2 月23日凌晨
    遭警攔路臨檢，並施以酒測超過標準值，當場本人請求重測
    一次，警察卻以酒測只能測一次為由，拒絕本人重測之要求
    ，並聲稱其係依法行政，試問酒測當場只能測一次所依何法
    ？另異議人僅要求再重測一次，難道於前後不到2 分鐘即會
    造成第一次測不過，第二次即測過之狀況嗎？且為合於酒測
    之目的，另受測人重測2 次、甚或3 次若皆超出標準值，才
    能顯見機器當場處於穩定之狀況而達合理公平測試之目的，
    然警察卻當場經受處分人提出要求，警察機關卻未採取適當
    之方法以達目的，且為選擇對人民有利之方法，顯違反行政
    行為之原則。
  (三)警察機關未以誠實之信用方法為之：另按行政程序法第8 條
    規定，行政行為，應以誠實信用之方法為之，並應保護人民
    正當合理之信賴。警察於當場哄騙異議人稱酒測只能測一次
    ，以令異議人當場無法據理力爭自身之權利，警察顯以非誠
    實信用方法，使本人權利受損，並使本人無法信服該酒測值
    ，而令警察機關也無法真實證明其酒測無誤。為此聲明異議
    ，請求撤銷原處分等語。
三、按汽車駕駛人飲用酒類或其他類似物後其吐氣所含酒精濃度
    超過每公升0.25毫克或血液中酒精濃度超過百分之0.05以上
    者，不得駕車，道路交通安全規則第114 條第2 款定有明文
    。次按汽車駕駛人，駕駛汽車經測試檢定有酒精濃度超過規
    定標準者，處1 萬5 千元以上6 萬元以下罰鍰，並當場移置
    保管該汽車及吊扣其駕駛執照1 年；另汽車駕駛人有道路交
    通管理處罰條例第35條第1 項規定之情形者，應接受道路交
    通安全講習，道路交通管理處罰條例第35條第1 項第1 款、
    第24條第1 項第2 款均規定甚明。
四、經查：
  (一)異議人於100 年2 月23日3 時6 分許，騎乘車牌號碼905-BR
    C 號重型機車，行經臺北市市○○道○ 段與復興南路1 段路
    口前，因有「汽車駕駛人，駕駛汽車經測試檢定酒精濃度超
    過規定標準（吐氣酒精濃度每公升0.41毫克）」之違規行為
    ，經臺北市政府警察局松山分局中崙派出所員警當場舉發。
    嗣異議人於應到案日期前，不服舉發提出申訴，經原處分機
    關調查結果，仍認其前開違規事實明確，乃於100 年2 月23
    日以北市裁罰字第裁22-AEZ213660號違反道路交通管理事件
    裁決書，對異議人裁處罰鍰3 萬元，吊扣駕駛執照12個月及
    施以道路交通安全講習等情，為異議人所不爭執，並有臺北
    市政府警察局100 年2 月23日北市警交大字第AEZ213660 號
    舉發違反道路交通管理事件通知單、原處分機關100 年2 月
    23日北市裁罰字第裁22-AEZ213660號違反道路交通管理事件
    裁決書各1 份在卷可查。從而，異議人於前開時、地，酒後
    騎乘重型機車，經測試檢定酒精濃度超過規定標準之事實，
    應堪認定。
  (二)異議人雖以前揭情詞置辯。然查，依內政部警政署頒訂之「
    取締酒後駕車作業程序」就測試酒精濃度之測試方式規定「
    如吹氣不足，儀器無法完成取樣，將檢測失敗，必須重新檢
    測」、「除測試失敗，向受測者詳細說明原因，請其重測外
    ，並無重複測試之必要」。本件員警對異議人實施酒測時，
    已經科學儀器檢測逾越標準值即吐氣所含酒精濃度超過每公
    升0.25毫克，異議人又未具體指明本件酒測時有何顯然足以
    影響酒測結果之事由發生，即無再重新檢測之必要，舉發員
    警僅對異議人實施1 次酒精濃度測試，並非獨薄於異議人，
    而係符合公平原則之行政作為，並無不當，實難員警有何違
    失及違反酒測之程序，異議人經測試酒精濃度結果確已超過
    標準值之事實已堪認定，殊無因此即得要求重行檢測，否則
    無異加重執法人員之負擔，故異議人要求重新對其實施酒精
    濃度測試，於法並非有據，異議人應係對施測程序有所誤解
    。是異議人上開所辯，尚非足採。
五、綜上所述，異議人於上開時、地，確有駕駛執照吊扣期間駕
    駛汽車，且酒精濃度超過規定標準之違規行為，是以原處分
    機關據以援引前揭規定，並參酌違反道路交通管理事件統一
    裁罰基準表之規定，裁處異議人罰鍰3 萬元，並吊扣駕駛執
    照12個月及施以道路交通安全講習，核無違法或不當之處，
    本件異議為無理由，應予駁回。
據上論斷，應依道路交通事件處理辦法第18條，裁定如主文。
中    華    民    國   100    年    6     月    20    日
                      交通法庭  法  官  林芳華
以上正本證明與原本無異
如不服本裁定應於送達後5日內向本院提出抗告狀
                                書記官  林鈴芬
中    華    民    國   100    年    6     月    20    日